sl-SI: Športna oprema > Igre v zaprtih prostorih > Biljard: Stojala za biljardne krogle; Biljardne krogle; Dodatki za biljardne palice; Biljardne palice in mostički; Rokavice za biljard; Luči za biljard mizo; Deli in dodatki za biljard mizo; Biljard mize; Usposabljanje in poučevanje biljarda; Pripomočki za vadbo biljarda
fr: Équipements sportifs > Jeux d’intérieur > Billard: Racks pour boules de billard; Boules de billard; Accessoires pour queues de billard; Queues et chevalets de billard; Gants de billard; Lumières de table de billard; Accessoires et pièces de table de billard; Tables de billard; Formation et apprentissage du billard; Accessoires d’entraînement au billard
ru: Спортивные товары > Игры в помещении > Бильярд: Треугольники и полки для бильярдных шаров; Бильярдные шары; Аксессуары для бильярдных киев; Бильярдные кии и машинки; Перчатки для бильярда; Светильники для бильярдных столов; Детали и аксессуары для бильярдных столов; Бильярдные столы; Обучающие материалы по бильярду; Тренировочный инвентарь для бильярда
pt-BR: Artigos esportivos > Jogos internos > Bilhar: Triângulos para bolas de bilhar; Bolas de bilhar; Acessórios para tacos de bilhar; Tacos e acessórios para bilhar; Luvas de bilhar; Luzes para mesa de bilhar; Peças e acessórios para mesa de bilhar; Mesas de bilhar; Treinamento e instrução de bilhar; Acessórios de treinamento de bilhar
tr: Spor Malzemeleri > İç Mekan Sporları > Bilardo: Amerikan Bilardo Üçgenleri; Bilardo Topları; Bilardo Istaka Aksesuarları; Bilardo Istakaları ve Köprüleri; Bilardo Eldivenleri; Bilardo Masası Aydınlatması; Bilardo Masası Parçaları ve Aksesuarları; Bilardo Masaları; Bilardo antrenman ve eğitim materyalleri; Bilardo antrenman aletleri
da: Sportsartikler > Indendørsspil > Billard: Pooltrekante; Billardballer; Billardkø – tilbehør; Billardkøer og jordemødre; Billardhandsker; Billardlamper; Billardborde – dele og tilbehør; Billardborde; Træning og undervisning i billard; Træningsudstyr til billard
ko: 스포츠용품 > 실내용 게임 > 당구: 당구공 랙; 당구공; 당구 큐 부대용품; 당구 큐/브리지; 당구 장갑; 당구대 조명; 당구대 부품/부대용품; 당구대; 당구 훈련 및 교육; 당구 훈련 도구
el: Αθλητικά είδη > Παιχνίδια εσωτερικού χώρου > Μπιλιάρδο: Ράφια μπιλιάρδου; Μπάλες μπιλιάρδου; Αξεσουάρ στέκας μπιλιάρδου; Στέκες & γέφυρες μπιλιάρδου; Γάντια μπιλιάρδου; Φώτα τραπεζιού μπιλιάρδου; Ανταλλακτικά & αξεσουάρ τραπεζιού μπιλιάρδου; Τραπέζια μπιλιάρδου; Εκπαίδευση και προπόνηση μπιλιάρδου; Βοηθήματα προπόνησης μπιλιάρδου
zh-CN: 体育用品 > 室内游戏 > 台球用品: 台球三角架; 台球; 台球杆配件; 台球杆与靠杆器; 台球手套; 台球桌照明吊灯; 台球桌零件/配件; 台球桌; 台球训练与教学; 台球训练辅助设备
ro-RO: Articole sportive > Jocuri de interior > Biliard: Suporturi pentru bile de biliard; Bile de biliard; Accesorii pentru tacuri de biliard; Tacuri și punți pentru tac; Mănuși de biliard; Sisteme de iluminat pentru mese de biliard; Piese și accesorii pentru mese de biliard; Mese de biliard; Antrenament și instruire pentru biliard; Accesorii de antrenament pentru biliard
lt-LT: Sporto prekės > Kambario žaidimai > Biliardas: Biliardo kamuoliukų stovai; Biliardo kamuoliukai; Biliardo lazdų priedai; Biliardo lazdos ir tilteliai; Biliardo pirštinės; Biliardo stalų šviestuvai; Biliardo stalų dalys ir priedai; Biliardo stalai; Biliardo mokymai ir instrukcijos; Biliardo treniruočių priemonės
cs: Sportovní potřeby > Indoorové aktivity > Kulečník: Ohrádky na koule; Kulečníkové koule; Tága – příslušenství; Tága a můstky; Kulečníkové rukavice; Kulečníková světla; Díly a příslušenství ke kulečníkovým stolům; Kulečníkové stoly; Výukové materiály na kulečník; Tréninkové pomůcky na kulečník
es: Equipamiento deportivo > Juegos de interior > Billar: Triángulos para bolas de billar; Bolas de billar; Accesorios para tacos de billar; Violines y tacos de billar; Guantes de billar; Iluminación para mesas de billar; Accesorios y piezas para mesas de billar; Mesas de billar; Entrenamiento e instrucción de billar; Accesorios de entrenamiento para billar
en: Sporting Goods > Indoor Games > Billiards: Billiard Ball Racks; Billiard Balls; Billiard Cue Accessories; Billiard Cues & Bridges; Billiard Gloves; Billiard Table Lights; Billiard Table Parts & Accessories; Billiard Tables; Billiard Training & Instruction; Billiard Training Aids
sk-SK: Športový tovar > Interiérové hry > Biliard: Stojany na biliardové gule; Biliardové gule; Príslušenstvo pre biliardové tága; Biliardové tága a mostíky; Biliardové rukavice; Svetlá na biliardový stôl; Časti a príslušenstvo biliardových stolov; Biliardové stoly; Tréning a inštruktáž pre biliard; Tréningové pomôcky na biliard
hr-HR: Sportska oprema > Igre u zatvorenom > Biljar: Okvir za biljarske kugle; Biljarske kugle; Pribor za biljarske štapove; Štapovi i mostovi za biljar; Rukavice za biljar; Svjetla za biljarski stol; Dijelovi i dodaci za stolove za biljar; Biljarski stolovi; Obuka i vježbanje biljara; Pomagala za vježbanje biljara
pl: Sprzęt sportowy > Gry towarzyskie > Bilard: Trójkąty do ustawiania bil; Bile do gry w bilarda; Akcesoria do kijów bilardowych; Kije bilardowe i podpórki; Rękawice do gry w bilarda; Oświetlenie stołów bilardowych; Części i akcesoria do stołów bilardowych; Stoły bilardowe; Materiały szkoleniowe i treningowe do bilarda; Pomoce treningowe do bilarda
pt-PT: Artigos de desporto > Jogos em interior > Bilhares: Suportes de bolas de bilhar; Bolas de bilhar; Acessórios para tacos de bilhar; Rabecas e tacos de bilhar; Luvas de bilhar; Luzes para mesa de bilhar; Acessórios e peças para mesas de bilhar; Mesas de bilhar; Treino e instrução de bilhar; Acessórios de treino de bilhar
sv: Sportartiklar > Inomhussporter > Biljard: Biljardbollstrianglar; Biljardbollar; Tillbehör till biljardköer; Biljardköer och krattor; Biljardhandskar; Biljardbordslampor; Delar och tillbehör till biljardbord; Biljardbord; Träning och instruktioner för biljard; Träningshjälpmedel för biljard
fi: Urheilutarvikkeet > Sisäpelit > Biljardi: Biljardipallokolmiot; Biljardipallot; Biljardikepin lisätarvikkeet; Biljardikepit ja lyöntituet; Biljardihanskat; Biljardipöydän valot; Biljardipöydän osat ja tarvikkeet; Biljardipöydät; Biljardin harjoittelu ja opetus; Biljardin harjoitusvälineet
th: อุปกรณ์กีฬา > เกมในร่ม > บิลเลียด: ชั้นวางลูกบิลเลียด; ลูกบิลเลียด; อุปกรณ์คิวบิลเลียด; ไม้บิลเลียด; ถุงมือบิลเลียด; ไฟโต๊ะบิลเลียด; ชิ้นส่วนและอุปกรณ์โต๊ะบิลเลียด; โต๊ะบิลเลียด; สื่อการสอนและฝึกบิลเลียด; อุปกรณ์ฝึกบิลเลียด
vi: Dụng cụ thể thao > Các môn thi đấu trong nhà > Bi-a: Giá đựng bóng bi-a; Bóng bida; Phụ kiện cơ bida; Gậy chơi bi-a; Găng tay bi-a; Đèn bàn bida; Phụ kiện bàn bida; Bàn bida; Tài liệu hướng dẫn & đào tạo bida; Dụng cụ hỗ trợ tập bida
zh-TW: 體育用品 > 室內運動 > 撞球: 撞球三角框; 撞球用球; 撞球桿配件; 撞球桿/架桿器; 撞球手套; 撞球桌燈; 撞球桌零件/配件; 撞球桌; 撞球訓練與教學; 撞球訓練輔助器材
ja: スポーツ用品 > 室内競技・室内ゲーム > ビリヤード用品: ビリヤードボール用ラック; ビリヤードボール; ビリヤードキュー関連用品; ビリヤードキュー・ビリヤードブリッジ; ビリヤードグローブ; ビリヤード台用ライト; ビリヤード台パーツ・関連用品; ビリヤード台; ビリヤード用トレーニング・指導; ビリヤード用トレーニング補助器具
nb: Sportsutstyr > Innendørsspill > Biljard: Biljardkulestativer; Biljardkuler; Tilbehør til biljardkøer; Biljardkøer og -broer; Biljardhansker; Biljardbordlys; Deler og tilbehør til biljardbord; Biljardbord; Trening og instruksjon for biljard; Treningshjelpemidler for biljard
it: Articoli sportivi > Giochi indoor > Biliardi: Triangoli per biliardo; Palle da biliardo; Accessori stecche biliardo; Stecche e rastrelli biliardo; Guanti da biliardo; Luci tavoli da biliardo; Parti e accessori tavolo biliardo; Tavoli da biliardo; Materiali didattici e per allenamento biliardo; Attrezzi per allenamento da biliardo
hu: Sportszerek > Beltéri játékok > Biliárd: Biliárdgolyó-állványok; Biliárdgolyók; Biliárddákó-kiegészítők; Biliárddákók és -hidak; Biliárdkesztyűk; Biliárdasztal-lámpák; Biliárdasztal-alkatrészek és -kiegészítők; Biliárdasztalok; Biliárd oktatás és edzés; Biliárd edzéssegítő eszközök
bg-BG: Спортни стоки > Игри на закрито > Билярд: Стойки за билярдни топки; Билярдни топки; Аксесоари за щеки за билярд; Щеки и мостове за билярд; Ръкавици за билярд; Осветителни тела за билярдна маса; Части и аксесоари за билярдна маса; Билярдни маси; Обучение и инструкции по билярд; Помощни средства за билярдно обучение
nl: Sportartikelen > Binnenspelletjes > Biljart: Biljartbalracks; Biljartballen; Accessoires voor biljartkeus; Biljartkeus en -bridges; Biljarthandschoenen; Verlichting voor biljarttafels; Onderdelen en accessoires voor biljarttafels; Biljarttafels; Biljarttraining en -instructie; Biljarttrainingshulpmiddelen
de: Sportartikel > Indoor - Aktivitäten > Billard: Billarddreiecke; Billardkugeln; Queuezubehör; Billardqueues & Queuebrücken; Billardhandschuhe; Billardtisch-Beleuchtung; Billardtisch-Teile & Zubehör; Billardtische; Billard-Training & -Anleitungen; Billard-Trainingshilfen